【裁判字號】    97,交簡上,265
【裁判日期】    980122
【裁判案由】    公共危險
【裁判全文】
臺灣板橋地方法院刑事判決           97年度交簡上字第265號
上  訴  人
即  被  告  甲○○
選任辯護人  張伯時律師
上列上訴人因公共危險案件，不服本院97年度交簡字第4571號，
中華民國97年9 月11日第一審判決（聲請簡易判決處刑案號：97
年度偵字第19236 號），提起上訴，本院管轄之第二審合議庭判
決如下︰
    主  文
上訴駁回。
    事實及理由
一、本案經本院審理結果，認第一審以上訴人即被告甲○○所為
    係犯刑法第185 條之3 之服用酒類致不能安全駕駛動力交通
    工具而駕駛罪，判處有期徒刑3 月，如易科罰金，以新臺幣
    1 千元折算1 日，其認事用法均無違誤，量刑亦屬妥當，應
    予維持，並引用第一審判決書記載之事實（聲請簡易判決處
    刑書之犯罪事實一倒數第三行應更正為「臺北縣三重市○○
    街172號前」）、證據及理由。
二、被告上訴意旨略以：伊係飲酒後搭乘計程車至臺北縣三重市
    ○○街172 號前，欲將原停放在該處待修之車牌號碼APO-81
    0 號重型機車牽至該處附近之機車行前停放，但因伊酒醉，
    一用手牽機車即人、車摔倒在地，伊並未酒後騎乘機車云云
    。經查：證人即本案據報前往現場處理之警員乙○○於偵查
    中具結證稱：「97年6 月22日下午3 點30分由110 轉報給我
    們勤務中心，我是線上處理員警，所以勤務中心派我到現場
    ，請我處理有民眾騎機車撞到路邊的機車自行摔倒的情形，
    而且有2 部機車倒地，我趕到現場時發現被告坐在路邊滿身
    酒味，情形就如同我所拍攝的照片所示」等語（詳97年度偵
    字第19236 號偵查卷第30頁），另於本院審理時具結證稱：
    「（檢察官問：機車倒臥的附近有無機車行？）沒有。往前
    才有機車行，不到100 公尺」、「當天下午14、15時，接獲
    報案，我們就直接到現場，當時被告頭戴安全帽坐在他所倒
    臥的機車旁邊」、「（檢察官問：當時是如何通報？）是值
    班台打電話告訴我有人騎機車撞到旁邊的機車，好像有喝酒
    ，叫我到現場去處理」、「當天的地址應該是170 幾號」、
    「（審判長問：你到現場被告之機車鑰匙在何處？）還插在
    機車上」、「（審判長問：當時機車鑰匙只是插著還是已經
    轉到發動的位置？）我沒有印象了，但是我有去摸機車的排
    氣管，當時還是熱的」、「（審判長問：案發現場距離派出
    所多遠？）約1 公里」、「（審判長問：接獲通報到達現場
    ，時間約多久？）不到5 分鐘」等語（詳本院98年1 月13日
    審判筆錄第4-6 頁），另參以卷附現場照片所示，當時被告
    頭戴安全帽，安全帽並已拉上扣環，坐於地上，車牌號碼AP
    O-810 號機車與另二輛機車倒地位置尚有相當之距離，地上
    復有機車車燈之碎屑等情形觀之，顯見斯時係受有相當力道
    之衝擊所致，應非被告所辯稱：一牽機車隨即人車摔倒在地
    之情形所能造成。而機車只有在一定車速之情形下，方會產
    生如此之衝擊力道，是堪認車牌號碼APO-810 號機車應係在
    行駛中摔倒，始為合理。況且，被告若僅係單純移動機車，
    何需戴上安全帽，復將安全帽扣環扣上，又何以機車之排氣
    管仍有溫度，此均與常情相違。被告上揭辯解，顯係卸責之
    詞，尚非可採。本件事證已臻明確，被告犯行洵堪認定，應
    依法論科。
三、核被告甲○○所為，係犯刑法第185 條之3 服用酒類致不能
    安全駕駛動力交通工具而駕駛罪。原審以被告犯行明確，依
    刑事訴訟法第449 條第1 項前段、第3 項、第454 條第2 項
    ，刑法第185 條之3 、第41條第1 項前段，刑法施行法第1
    條之1 第1 項，判處有期徒刑3 月，如易科罰金，以新臺幣
    1 千元折算1 日，其認事用法均無違誤，量刑亦屬妥當，應
    予維持，上訴意旨所執之前開理由，尚無足採，其上訴為無
    理由，應予駁回。
據上論斷，應依刑事訴訟法第455 條之1 第3 項、第368 條、第
373 條，判決如主文。
本案經檢察官吳宗光到庭執行職務。
中    華    民    國    98    年    1     月    22    日
                      交通法庭  審判長法  官   李幼妃
                                      法  官   張紹省
                                      法  官   鄭燕璘
以上正本證明與原本無異。
本件不得上訴。
中    華    民    國    98    年    1     月    22    日
                                      書記官   陳筱惠
附錄本案論罪科刑法條全文：
刑法第185條之3：
服用毒品、麻醉藥品、酒類或其他相類之物，不能安全駕駛動力
交通工具而駕駛者，處1 年以下有期徒刑、拘役或科或併科15萬
元以下罰金。


司法院資訊處製作；財團法人民間司法改革基金會備份。
